【裁判字號】    99,審訴,2262
【裁判日期】    990806
【裁判案由】    毒品危害防制條例
【裁判全文】
臺灣高雄地方法院刑事判決            99年度審訴字第2262號
公  訴  人  臺灣高雄地方法院檢察署檢察官
被      告  甲○○
上列被告因毒品危害防制條例案件，經檢察官提起公訴（99年度
毒偵字第15301 號），被告於準備程序中就被訴事實為有罪之陳
述，經本院告知簡式審判程序之旨，並聽取被告與公訴人之意見
後，本院合議庭裁定由受命法官獨任進行簡式審判程序，判決如
下：
    主  文
甲○○犯如附表所示之罪共罪，分別處如附表所示之刑。應執
行有期徒刑玖月。扣案如附表編號(二)所示之吸食器壹組、錫箔紙
壹張，均沒收之；如附表編號(三)所示第二級毒品甲基安非他命壹
包，沒收銷燬之。
    事實及理由
一、犯罪事實：
    甲○○前於民國95年間，因施用毒品案件，經本院以95年度
    審毒聲字第1831號裁定送觀察、勒戒後，認無繼續施用毒品
    傾向，於95年12月20日執行完畢釋放；復於前開觀察、勒戒
    執行完畢5 年內之98年間，再犯施用毒品案件經本院以99年
    度審訴字第152 號判決處有期徒刑5 月確定（尚未執行完畢
    ）。詎其仍不知悔改並戒絕毒癮，分別為下列行為：
  (一)基於施用第一級毒品海洛因之犯意，於99年3 月29日下午3
    時許，在高雄市三民區○○○路某處，以注射之方式，施用
    第一級毒品海洛因1 次。
  (二)基於施用第二級毒品甲基安非他命之犯意，於99年3 月31日
    中午12時30分許，以將甲基安非他命置入吸食器內燒烤之方
    式，施用第二級毒品甲基安非他命1 次。
  (三)基於持有第二級毒品甲基安非他命之犯意，於99年3 月31日
    下午2 時10分許，在高雄市○○路與苓雅路口，向某真實姓
    名、年籍不詳綽號「阿宏」之成年男子，以新臺幣500 元之
    價格，購入第二級毒品甲基安非他命1 包，而予以持有之。
    嗣於同日下午2 時40分許，在高雄市三民區○○○路265 之
    2 號前，為警盤查，當場扣得上開未及施用之甲基安非他命
    1 包（重量如附表編號(三)所示）、及吸食器1 組、錫箔紙1
    張，並經其同意採集其尿液送驗，檢驗結果確呈嗎啡、可待
    因、甲基安非他命陽性反應，進而知悉上情。
二、證據：
    上開犯罪事實，有下列證據可資證明：
  (一)高雄市立凱旋醫院99年4 月22日濫用藥物尿液檢驗報告、毒
    品案件尿液送驗編號與真實姓名對照表各1 份。
  (二)高雄市立凱旋醫院99年5 月31日濫用藥物成品檢驗鑑定書1
    份。
  (三)扣案之甲基安非他命1 包（重量如附表編號(三)所示）、吸食
    器1 組、錫箔紙1 張。
  (四)被告之自白。
三、論罪：
  (一)被告前經送觀察、勒戒執行完畢後5 年內，再犯施用毒品案
    件，本件施用毒品行為係屬3 犯以上，自與毒品危害防制條
    例第20條第3 項「五年後再犯」之情形有別，是檢察官逕行
    起訴，即無不合，先予敘明。
  (二)核被告上開所為，分別係犯毒品危害防制條例第10條第1 項
    、第2 項之施用第一級毒品、施用第二級毒品罪及同條例第
    11條第2 項持有第二級毒品罪。被告上開施用第一級毒品海
    洛因、第二級毒品甲基安非他命前所持有之第一、二級毒品
    部分，其持有之低度行為應為施用之高度行為所吸收，均不
    另論罪。被告所犯上開3 罪，犯意各別，行為互殊，觸犯構
    成要件不同，應予分論併罰。再刑法第62條所謂發覺，固非
    以有偵查犯罪權之機關或人員確知其人犯罪無誤為必要，而
    於對其發生嫌疑時，即得謂為已發覺；但此項對犯人之嫌疑
    ，仍須有確切之根據得為合理之可疑者，始足當之，若單純
    主觀上之懷疑，要不得謂已發生嫌疑（最高法院72年臺上第
    641 號判例意旨參照）。查本件被告係因形跡可疑而為警攔
    檢盤查時，被告主動交付其持有之第二級毒品甲基安非他命
    1 包、吸食器1 組、錫箔紙1 張等物後，始知悉被告涉犯本
    件犯罪事實(三)所示之持有第二級毒品犯行（惟被告於警詢中
    並未自白其所涉本件施用第一級、第二級毒品之犯行），此
    有被告之警詢筆錄、高雄市政府警察局三民第一分局刑事案
    件移送書等在卷可稽；是足認本件被告為警攔檢時，並無其
    他客觀事證，足以使員警可合理懷疑或得知被告所涉本件持
    有第二級毒品之犯行。從而，揆諸前揭判例意旨，本件被告
    既於員警發覺其犯罪前，主動交出其持有之甲基安非他命毒
    品供警查扣，並就持有第二級毒品自白犯行，向員警自首而
    接受裁判，應依刑法第62條前段減輕其刑。
四、科刑：
  (一)爰審酌被告施用毒品之行為不僅戕害自身身心健康，亦間接
    影響社會治安，被告前經觀察、勒戒後，仍未能戒斷毒癮，
    復又1 次再犯施用毒品案件經判處徒刑確定，有本院院內索
    引卡紀錄表報表及前揭臺灣高等法院被告前案紀錄表各1 份
    在卷可參，顯見其對毒品之依賴情形非輕，並考量被告犯後
    坦承犯行、施用毒品之前科、次數，與所施用毒品之種類、
    持有毒品之數量等一切情狀，分別量處如主文所示之刑，及
    定其應執行之刑。
  (二)扣案之白色結晶1 包（驗前淨重0.123 公克、驗後淨重0.11
    3 公克），確屬第二級毒品甲基安非他命無訛，此有上開高
    雄市立凱旋醫院濫用藥物成品檢驗鑑定書1 份在卷可佐；而
    裝盛該第二級毒品甲基安非他命之包裝袋，其中亦含有無法
    析離之第二級毒品甲基安非他命，是應依毒品危害防制條例
    第18條第1 項前段規定併予諭知沒收銷燬。至鑑驗耗用之毒
    品既已滅失，自毋庸宣告沒收銷燬，附此敘明。
  (三)扣案之吸食器1 組、錫箔紙1 張，業據被告自承均為其所有
    ，且係預備供施用第二級毒品犯罪所用之物，應依刑法第38
    條第1 項第2 款宣告沒收之。
據上論斷，應依刑事訴訟法第273 條之1 第1 項、第284 條之1
、第299 條第1 項前段，毒品危害防制條例第10條第1 項、第2
項、第11條第1 項、第18條第1 項前段，刑法第11條、第62條前
段、第38條第1 項第2 款、第51條第5 款、第9 款，判決如主文
。
本案經檢察官乙○○到庭執行職務。
中    華    民    國    99    年    8     月    6     日
                  刑事第十庭  法  官    呂明燕
以上正本證明與原本無異。
如不服本判決應於收受本判決後10日內向本院提出上訴書狀，並
應敘述具體理由，如未敘述上訴理由者，應於上訴期間屆滿後20
日內補提理由書狀於本院（均須按他造當事人之人數附繕本）「
切勿逕送上級法院」。
中    華    民    國    99    年    8     月    6     日
                              書記官    張琇晴
附表：
┌─────────┬─────────────────────────┐
│   編    號       │           宣        告         刑                │
├─────────┼─────────────────────────┤
│       (一)         │施用第一級毒品，處有期徒刑柒月。                  │
│即犯罪事實欄(一)部分│                                                  │
├─────────┼─────────────────────────┤
│       (二)         │施用第二級毒品，處有期徒刑月。扣案之吸食器壹組、│
│即犯罪事實欄(二)部分│錫箔紙壹張，均沒收之。                            │
├─────────┼─────────────────────────┤
│       (三)         │持有第二級毒品，處有期徒刑貳月。扣案第二級毒品甲基│
│即犯罪事實欄(三)部分│安非他命因壹小包（驗前淨重零點壹貳公克，驗餘淨重│
│                  │零點壹壹公克，另含包裝袋）沒收銷燬之。          │
└─────────┴─────────────────────────┘
附錄本判決論罪科刑之法條：
毒品危害防制條例第10條
施用第一級毒品者，處六月以上五年以下有期徒刑。
施用第二級毒品者，處三年以下有期徒刑。
毒品危害防制條例第11條第2項
持有第二級毒品者，處 2 年以下有期徒刑、拘役或新臺幣 3 萬
元以下罰金。

司法院資訊處製作；財團法人民間司法改革基金會備份。
